# 请教陈版，生物资产盘盈的处理？

提问人：whoisbad 时间：2012-10-26 22:54:03
请教陈版： 准则讲解上，只对生物资产的盘亏做了说明，同时在生物资产盘亏的处理上，准则讲解没有区分消耗性生物资产和生产性生物资产，从处理上看类似存货盘亏，即人为造成的，计管理费用；自然灾害造成的，计营业外支出。 那么生物资产盘盈的话，究竟是参照存货盘盈的处理，还是参照固定资产盘盈的处理呢？

回答人：chenyiwei
个人理解：消耗性生物资产的盘盈比照存货盘盈处理；生产性生物资产的盘盈比照固定资产盘盈处理。